【裁判字號】    98,上易,417
【裁判日期】    980225
【裁判案由】    毀損
【裁判全文】
臺灣高等法院刑事判決                 98年度上易字第417號
上  訴  人
即  自訴人    乙○○
被      告  甲○
上列上訴人即自訴人因被告毀損案件，不服臺灣板橋地方法院97
年度自字第33號，中華民國97年12月12日第一審判決，提起上訴
，本院判決如下：
    主  文
上訴駁回。
    理  由
一、本案經本院審理結果，認第一審判決本件自訴不受理之諭知
    ，核無不當，應予維持，並引用第一審判決書記載之證據及
    理由（如附件）。
二、自訴人上訴意旨：詳如附件所載。
三、按犯罪被害人得提起自訴，自訴之提起，應委任律師行之，
    刑事訴訟法第319條第1項前段、第2項定有明文，此為自訴
    強制律師代理制度之規定。次按自訴人未委任代理人，法院
    應定期間以裁定命其委任代理人；逾期仍不委任者，應諭知
    不受理之判決，同法第329條第2項亦有明文。
四、經查：
(一)、自訴人乙○○於民國97年7月23日提起本件自訴，並未依法
    委任律師行之，經原審於97年7月31日裁定命自訴人應於裁
    定送達後五日內補正委任律師為代理人，經自訴人於97年8
    月13日收受，有刑事自訴狀、刑事裁定、送達證書、陳報狀
    等件在卷（參見原審卷第1-11、15、16頁）為憑。
(二)、按無資力者，得申請法律扶助；基金會得按經費狀況，依案
    件類型，決定法律扶助種類及其訴訟代理或辯護之施行範圍
    ，法律扶助法第13條、第17條分別定有明文。又自訴代理之
    刑事案件，本會不予扶助；前項情形如確有給予扶助之必要
    者，審查委員會得經分會會長同意後，准予扶助，財團法人
    法律扶助基金會法律扶助施行範圍辦法第3條第1項第2款、
    第2項亦有明文。
(三)、自訴人於97年8月19日具狀向原審申請轉介法律扶助，經原
    審於97年11月10日發函轉介財團法人法律扶助基金會板橋分
    會，經該會於97年11月26日函覆稱：經本會多次與自訴人電
    話聯繫，自訴人之聯絡電話均無應答等語，有聲請狀、本院
    函及財團法人法律扶助基金會板橋分會函覆在卷（參見原審
    卷第17、26、27頁）。又自訴人於原審判決前，均未提出補
    正委任律師為代理人；嗣於原審判決後，對原判決提起上訴
    ，亦未委任律師為代理人，佐之上訴人之自訴狀未依刑事訴
    訟法第320條第1項第1款規定記載，被告之年齡、住居所或
    其他足資辨別之特徵，於上訴本院之上訴狀內仍記載被告姓
    名不明，以致無法能確定其訴追者究為何人？足見終究仍不
    能追朔其在一審判決前之起訴程序未曾違背。揆諸前揭說明
    ，自訴人提起本件上訴之程序亦顯屬違背規定，其上訴為無
    理由，應予駁回，並不經言詞辯論為之。
據上論斷，應依刑事訴訟法第368條、第364條、第372條、第373
條，判決如主文。
中    華    民    國    98    年    2    月    25     日
                  刑事第十五庭  審判長法  官  吳  昭  瑩
                                      法  官  李  正  紀
                                      法  官  李  釱  任
以上正本證明與原本無異。
不得上訴。
                                      書記官  游  桂  
中    華    民    國    98    年    2    月    25     日


司法院資訊處製作；財團法人民間司法改革基金會備份。
